臺灣臺中地方法院刑事判決
110年度交簡上字第71號
上  訴  人  臺灣臺中地方檢察署檢察官
被      告  徐銓澤



上列上訴人因被告過失傷害案件，不服本院臺中簡易庭中華民國
110年1月20日109年度中交簡字第3096號第一審簡易判決（聲請
簡易判決處刑案號：109年度偵字第27977號），提起上訴，本院
判決如下：
    主    文
上訴駁回。
徐銓澤緩刑貳年。
    犯罪事實
一、徐銓澤於民國108年12月25日22時13分許，駕駛車牌號碼000
    -0000號自用小客車，沿臺中市大里區大里橋由南往北行駛
    在直行快車道上，行至大里橋北端與環中東路6段交岔路口
    時，原應注意遵守地面標線指示行駛，且當時天候晴、夜間
    有照明、柏油路面、乾燥、無缺陷及障礙物、視距良好，並
    無不能注意之情事，竟疏未注意及此，未依地面標線（直線
    箭頭）之指示執行通過路口，貿然右轉欲駛入環中東路6段
    ，適張以霖騎乘車牌號碼000-0000號普通重型機車，沿大里
    橋機車專用道同向行至該路口，見狀閃避不及，2車因而發
    生擦撞，致張以霖受有頭部外傷合併頭皮下血腫及蜘蛛膜下
    腔出血、臉部及雙手擦傷、左腰腹挫傷、乳突骨折、顳骨骨
    折之普通傷害及右側重度聽損，聽力閾值為103分貝，應無
    法恢復，而達嚴重減損一耳聽能之重傷害。徐銓澤於肇事後
    停留在現場，待警方前往處理時，當場承認其為肇事人並自願
    接受裁判。
二、案經張以霖訴由臺中市政府警察局霧峰分局報告臺灣臺中地
    方檢察署檢察官偵查聲請簡易判決處刑。
    理    由
一、證據能力部分：
  ㈠按被告以外之人於審判外之陳述，雖不符刑事訴訟法第159條
    之1至第159條之4之規定，而經當事人於審判程序同意作為
    證據，法院審酌該言詞陳述或書面陳述作成時之情況，認為
    適當者，亦得為證據；又當事人、代理人或辯護人於法院調
    查證據時，知有第159條第1項不得為證據之情形，而未於言
    詞辯論終結前聲明異議者，視為有前項之同意，刑事訴訟法
    第159條之5定有明文。經查，本判決以下所引用被告以外之
    人於審判外之言詞或書面陳述，對被告徐銓澤而言，性質上
    均屬傳聞證據，惟被告已知悉有刑事訴訟法第159條第1 項
    之情形，且未於言詞辯論終結前聲明異議，本院審酌上開證
    據作成時之情況，尚無違法取證或不當之情形，復與本案之
    待證事實間具有相當之關聯性，以之作為證據應屬適當，揆
    諸上開規定，應認有證據能力。
  ㈡又傳聞法則乃對於被告以外之人於審判外之言詞或書面陳述
    而為之規範，本判決以下所引用之非供述證據，無刑事訴訟
    法第159條第1項規定傳聞法則之適用，且與本案待證事實具
    有關聯性，亦查無依法應排除其證據能力之情形，依法自得
    作為證據。
二、認定事實所憑之證據及理由：
    上揭犯罪事實，業據被告於偵查、原審訊問及本院審理中均
    坦承不諱（見偵卷第89-91頁、中交簡卷第37-39頁、交簡上
    卷第85頁），核與證人即告訴人張以霖於警詢及偵查中之證
    述相符（偵卷第19-22頁、第89-91頁），並有道路交通事故
    現場圖、道路交通事故調查報告表㈠、㈡、現場、車損及路口
    監視器錄影畫面翻拍照片27張、告訴人之大里仁愛醫院診斷
    證明書、中國醫藥大學附設醫院診斷證明書等在卷可佐（見
    偵卷第23頁、第51-71頁、第93-97頁），足認被告前揭任意
    性自白與事實相符，本案事證明確，應依法論科。
三、論罪科刑暨上訴駁回部分：
  ㈠核被告所為，係犯刑法第284條後段之過失致重傷害罪。
  ㈡被告於有偵查權限之機關或公務員發覺本案犯行前，主動向
    據報到場處理之員警表明為肇事人，自首而接受裁判，此有
    臺中市政府警察局道路交通事故肇事人自首情形紀錄表1紙
    在卷可查（見偵卷第37頁），應依刑法第62條前段規定，減
    輕其刑。
  ㈢原審審理結果，認被告罪證明確，因而適用刑法第284條後段
    （原審判決贅載「第1項」，本院逕予更正）、第62條前段
    、第41條第1項前段，刑法施行法第1條之1第1項等規定，並
    審酌被告駕駛車輛行至交岔路口，疏未依標線指示之方向直
    行通過路口，貿然右轉，致釀本件車禍，使告訴人受有聲請
    簡易判決處刑書犯罪事實欄所載之重傷害，造成其身心痛苦
    ，顯缺乏尊重用路人生命、財產安全之觀念，其行為實屬不
    該，惟考量被告本案之過失程度，犯罪後均坦認犯行，然因
    雙方和解金額認知之差距，迄未能與告訴人達成和解、賠償
    損害，暨兼衡被告前無犯罪紀錄，素行良好，及被告為大學
    畢業學歷之智識程度、未婚、沒有小孩，從事汽車冷氣方面
    工作，月薪約3萬多元，與媽媽在外租屋，賺的錢要養父母
    等一切情狀，量處有期徒刑3月，並諭知易科罰金之折算標
    準，經核原判決認事用法及量刑均無不當，應予維持。檢察
    官循告訴人請求上訴意旨稱：原判決僅量處有期徒刑3月，
    量刑過輕云云。惟按刑罰之量定，固屬法院自由裁量之職權
    行使，但仍應審酌刑法第57條所列各款事由及一切情狀，為
    酌量輕重之標準，並非漫無限制。在同一犯罪事實與情節，
    如別無其他加重或減輕之原因，下級審法院量定之刑，亦無
    過重或失輕之不當情形，則上級審法院對下級審法院之職權
    行使，原則上應予尊重（最高法院85年度台上字第 2446號
    判決意旨參照）。原審量處有期徒刑3月，並諭知易科罰金
    之折算標準，並未逾越法律所規定之範圍，亦未濫用自由裁
    量之權限，難認原審量刑有何違法或不當之處，揆諸上開判
    決意旨，自不得指為違法，故檢察官上訴為無理由，應予駁
    回。
  ㈣被告先前並無其他犯罪紀錄，此有臺灣高等法院被告前案紀
    錄表在卷可憑，且被告始終坦承犯行，且已和告訴人達成調
    解並賠償完畢，此有本院110年度中司簡移調字第54號調解
    程序筆錄、和解書、本院公務電話紀錄在卷可憑（見交簡上
    卷第55-57頁、第97頁），足認被告已盡力彌補其犯行所造
    成之損害，經此次偵審程序及刑之宣告，應知所警惕，信無
    再犯之虞，是本案刑之宣告應以暫不執行為適當，爰依刑法
    第74條第1項第1款規定，宣告緩刑2年。
據上論斷，應依刑事訴訟法第455條之1第1項、第3項、第368條
，刑法第74條第1項第1款，判決如主文。
本案經檢察官陳信郎聲請簡易判決處刑及提起上訴，檢察官李濂
到庭執行職務。
中　　華　　民　　國　　110 　年　　10　　月　　14　　日
                  刑事第六庭  審判長法  官  柯志民
                                    法  官  蔡逸蓉
                                    法  官  陳昱翔
以上正本證明與原本無異。
不得上訴。
                                    書記官  陳筱惠
中　　華　　民　　國　　110 　年　　10　　月　　14　　日
附錄論罪科刑法條
刑法第284條
因過失傷害人者，處1年以下有期徒刑、拘役或10萬元以下罰金
；致重傷者，處3年以下有期徒刑、拘役或30萬元以下罰金。